臺灣新竹地方法院刑事附帶民事訴訟判決
111年度竹簡附民字第55號
原      告  彭子炘

被      告  劉昶德
上列被告因違反洗錢防制法等案件（111年度金簡字第4號），經
原告提起附帶民事訴訟，本院判決如下：
    主  文
原告之訴及假執行之聲請均駁回。
    理  由
一、原告彭子炘之聲明及陳述，均如附件刑事附帶民事起訴狀所
    載。
二、被告劉昶德未為任何聲明或陳述，亦未提出任何書狀。
三、按提起附帶民事訴訟，應於刑事訴訟起訴後第二審辯論終結
    前為之。但在第一審辯論終結後提起上訴前，不得提起；法
    院認為原告之訴不合法或無理由者，應以判決駁回之，刑事
    訴訟法第488條、第502條第1項分別定有明文。故提起附帶
    民事訴訟，以有刑事訴訟之存在為前提，倘於刑事訴訟程序
    終了後，始提起附帶民事訴訟，法院應依刑事訴訟法第502
    條第1項之規定，以原告之訴不合法判決予以駁回（最高法
    院75年度台附字第59號判決意旨參照）。同理，刑事簡易案
    件在法院繫屬中，其簡易程序猶在，原得隨時提起附帶民事
    訴訟，惟若案件業經判決而終結，已無繫屬，自無程序可資
    依附。
四、查被告因違反洗錢防制法等案件，經臺灣新竹地方檢察署檢
    察官以110年度偵字第12711號聲請簡易判決處刑，及移送併
    辦（臺灣臺中地方檢察署110年度偵字第28939號、111年度
    偵字第896號、第3814號，臺灣新竹地方檢察署110年度偵字
    第12028號、第12513號、第12785號、第13746號、第14282
    號、111年度偵字第496號、第624號、第1025號、第1026號
    、第1027號、第1028號、第1029號、第2208號、第2358號、
    第2897號）後，經本院於民國111年3月31日以111年度金簡
    字第4號判決判處被告有罪在案，有本院上開案件之判決、
    臺灣高等法院被告前案紀錄表在卷可稽。而原告係於上開刑
    事訴訟判決終結後之111年6月30日始具狀提起本件附帶民事
    訴訟，此有刑事附帶民事起訴狀上之收文時間在卷足憑。揆
    諸前揭說明，本件第一審之刑事訴訟部分既已判決終結，原
    告自不得於判決終結後向本院提起附帶民事訴訟。從而，本
    件附帶民事訴訟並不合法，應以判決駁回原告之訴及假執行
    之聲請。惟原告雖不得透過刑事附帶民事訴訟之方式為前開
    主張，仍得另行向本院民事庭提起民事訴訟，然應注意相關
    請求權時效之規定，附此敘明。
五、據上論斷，應依刑事訴訟法第502 條第1 項，判決如主文。
中　　華　　民　　國　　111 　年　　11　　月　　30　　日
                  刑事第七庭      法　官      王榮賓
以上正本證明與原本無異。  
如不服本判決應於收受送達後20日內向本院提出上訴書狀，並應
敘述具體理由；其未敘述上訴理由者，應於上訴期間屆滿後20日
內向本院補提理由書（均須按他造當事人之人數附繕本）「切勿
逕送上級法院」。
中　　華　　民　　國　　111 　年　　11　　月　　30　　日
                                  書記官      蘇鈺婷